Images du répertoire du notaire Julien Le Sacher pour l'étude XXII
Archives nationales de France
Images du répertoire du notaire Julien Le Sacher pour l'étude XXII
13 novembre 1779 - 22 avril 1790
MC/RE/XXII/2
Etude XXII; Le sacher, Julien
Un registre
Archives nationales de France
Minutes et répertoires: la loi 2008-696 du 15 juillet 2008 relative aux archives a fixé à 75 ans à compter de la date de l'acte, ou à 25 ans à compter de la date du décès de l'intéressé si ce délai est plus bref, le délai de communication des minutes et répertoires des notaires; ce délai est porté à 100 ans à compter de la date de l'acte si le document se rapporte à un mineur (code du Patrimoine, articles L213-2, 4e d et 5e).
Autres documents de l'étude (dossiers de clients, comptabilité...): s'agissant d'archives privées, ces documents sont communicables selon les modalités fixées par le déposant ou le donateur.
Certains documents ne sont pas accessibles sous leur forme originale en raison de leur mauvais état de conservation.
Registre entré aux Archives nationales en 1943.
Images des répertoires de l’étude XXII
Archives de l'étude XXII
répertoire d'officier public ministériel
- Répertoire chronologique pour la période du 13 novembre 1779 au 22 avril 1790, 13 novembre 1779 - 22 avril 1790; MC/RE/XXII/2; Un registre de 262 feuillets de papier manuscrits, hauteur 37 cm x largeur 26 cm, composé des cahiers foliotés par le notaire. Le registre est en bon état mais présente quelques déchirures.
  Registre folioté en 2003 (foliotation non visible à l'écran)
  Le registre contient aussi le répertoire du notaire Jean-Baptiste Dutertre pour la période du 29 novembre 1769 au 24 mai 1776, et Abraham Dutertre de Véteuil pour la période du 6 septembre 1776 au 23 septembre 1779.
  Le répertoire contient les informations suivantes: 1. la nature de l'acte; 2. les noms et prénoms des parties; 3. date du jour.
  répertoire
  - Liste chronologique des "Testaments qui ne sont pas portés sur les répertoires" pour la période du 9 juin 1770 au 9 décembre 1789, 9 juin 1770 - 9 décembre 1789; 1 r°-4 r°; 10 feuillets
  - Liste chronologique des actes pour la période du 13 novembre au 31 décembre 1779, 13 novembre - 31 décembre 1779; 1 r°-5 v°; 5 feuillets
  - Liste chronologique des actes pour la période du 2 janvier au 31 décembre 1780, 2 janvier - 31 décembre 1780; 7 r°-19 r°; 5 feuillets
  - Liste chronologique des actes pour la période du 2 janvier au 31 décembre 1781, 2 janvier - 31 décembre 1781; 20 r°-30 r°; 5 feuillets
  - Liste chronologique des actes pour la période du 2 janvier au 31 décembre 1782, 2 janvier - 31 décembre 1782; 31 r°-44 v°; 5 feuillets
  - Liste chronologique des actes pour la période du 4 janvier au 31 décembre 1783, 4 janvier - 31 décembre 1783; 45 r°-64 v°; 5 feuillets
  - Liste chronologique des actes pour la période du 2 janvier au 31 décembre 1784, 2 janvier - 31 décembre 1784; 65 r°-90 v°; 5 feuillets
  - Liste chronologique des actes pour la période du 3 janvier au 29 décembre 1785, 3 janvier - 29 décembre 1785; 91 r°-106 r°; 5 feuillets
  - Liste chronologique des actes pour la période du 2 janvier au 31 décembre 1786, 2 janvier - 31 décembre 1786; 107 r°-146 r°; 5 feuillets
  - Liste chronologique des actes pour la période du 2 janvier au 30 décembre 1787, 2 janvier - 30 décembre 1787; 147 r°-172 v°; 5 feuillets
  - Liste chronologique des actes pour la période du 2 janvier au 31 décembre 1788, 2 janvier - 31 décembre 1788; 173 r°-207 v°; 5 feuillets
  - Liste chronologique des actes pour la période du 2 janvier au 31 décembre 1789, 2 janvier - 31 décembre 1789; 209 r°-235 r°; 5 feuillets
  - Liste chronologique des actes pour la période du 1er janvier au 22 avril 1790, 1er janvier - 22 avril 1790; 235 r°-245 r°; 5 feuillets
  - Liste chronologique des contrats de rentes sur le roi et autres emprunts publics pour la période du 13 novembre 1779 au 30 décembre 1782, 13 novembre 1779 - 30 décembre 1782; 256 v°-262 r°; 5 feuillets